【裁判字號】    92,訴,1913
【裁判日期】    920930
【裁判案由】    毒品危害防制條例
【裁判全文】
臺灣板橋地方法院刑事判決                        九十二年度訴字第一九一三號
    公  訴  人  臺灣板橋地方法院檢察署檢察官
    被      告  甲○○
右列被告因違反毒品危害防制條例案件，經檢察官提起公訴（九十二年度毒偵字第一
四０三號），本院判決如左：
    主  文
甲○○連續施用第一級毒品，累犯，處有期徒刑壹年。扣案之第一級毒品海洛英包
（驗後淨重合計貳點貳肆公克）、第二級毒品安非他命壹包（驗後淨重壹點壹陸公克
）及扣案殘渣袋內含之第一級毒品海洛英及第二級毒品安非他命殘渣（量微未秤重）
，均沒收銷燬；扣案之殘渣袋個（不含第一級毒品及第二級毒品殘渣）、分裝袋貳
拾壹個及注射針筒柒拾陸支，均沒收。
    事  實
一、甲○○於民國（下同）八十七年間，因施用第二級毒品案件，經依本院八十七年
    度毒聲字第一四六七號裁定送觀察、勒戒，認無繼續施用毒品傾向，由臺灣板橋
    地方法院檢察署檢察官於八十七年九月二十三日以八十七年度偵字第一五一七三
    號為不起訴處分確定，八十八年間，再因施用第二級毒品案件，經依本院八十八
    年度毒聲字第五一六九號裁定送觀察、勒戒，認無繼續施用毒品傾向，由臺灣板
    橋地方法院檢察署檢察官於八十八年八月三十日以八十八年度偵字第一五０八四
    號、八十八年度毒偵字三六九號為不起訴處分確定，八十九年間，復因施用第一
    級毒品及施用第二級毒品案件，自八十九年八月十八日起至九十年八月二日止，
    依本院八十九年度毒聲字第三五五六號裁定入臺北戒治所施以強制戒治，同時，
    並由臺灣板橋地方法院檢察署檢察官提起公訴，經本院判處有期徒刑七月（施用
    第一級毒品）、四月（施用第二級毒品），暨定應執行刑為有期徒刑九月確定，
    自九十年八月八日起入監服刑，甫於九十一年五月七日執行完畢，詎猶不知悔改
    ，另基於施用第一級毒品海洛英及施用第二級毒品安非他命之概括犯意，自九十
    二年二月間某日起至同年四月二十日止，在臺北縣三重市○○街四五巷十九號五
    樓住處內，以將海洛英摻水置入注射針筒內再施打入身體內之方式，施用第一級
    毒品海洛英多次，其間，自九十二年四月十三日起至同年月二十日止，在上址內
    ，併以將海洛英混合安非他命摻水置入注射針筒內再施打入身體內之方式，施用
    第一級毒品海洛因及第二級毒品安非他命多次，嗣於九十二年四月二十一日晚間
    十時三十分許，為警在上址查獲，並扣得第一級毒品海洛英三包（起訴書誤載為
    二包，三包驗後淨重合計二‧二四公克）、第二級毒品安非他命一包（驗後淨重
    一‧一六公克），甲○○所有供其施用第一級毒品及第二級毒品所用之殘渣袋三
    個（內含第一級毒品海洛英及第二級毒品安非他命殘渣─量微未秤重），暨甲○
    ○所有其施用第一級毒品及第二級毒品所預備之分裝袋二十一個及注射針筒七十
    六支。甲○○前經觀察、勒戒結果，認無繼續施用毒品傾向，而由檢察官為不起
    訴處分後，五年內，四犯施用第一級毒品及施用第二級毒品案件，經警移送臺灣
    板橋地方法院檢察署偵辦，乃由該署檢察官依本院九十二年度毒聲字第一二八五
    號裁定送入戒治處所施以強制戒治，現仍於臺灣臺北戒治所執行強制戒治中。
二、案經臺北市政府警察局松山分局報請臺灣板橋地方法院檢察署檢察官偵查起訴。
    理  由
一、右揭事實，業據被告甲○○於偵查中及本院審理時坦承不諱，而其於為警查獲當
    日所採集之尿液檢體，經送請臺北市立療養院鑑驗結果，確呈鴉片類藥物陽性反
    應，有臺北市立療養院煙毒尿液檢驗報告書一份附卷可稽，且扣案之白色粉末三
    包及白色結晶體經分別送請法務部調查局鑑驗結果，亦查明確屬第一級毒品海洛
    英及第二級毒品安非他命，有該局鑑定通知書二份在卷足憑，此外，復有扣案如
    事實欄所載之物可資佐證，堪信被告上開自白確與事實相符；次查被告先前如事
    實欄所載，於八十七年間，因施用第二級毒品案件，經依本院八十七年度毒聲字
    第一四六七號裁定送觀察、勒戒，認無繼續施用毒品傾向，由臺灣板橋地方法院
    檢察署檢察官於八十七年九月二十三日以八十七年度偵字第一五一七三號為不起
    訴處分確定，八十八年間，再因施用第二級毒品案件，經依本院八十八年度毒聲
    字第五一六九號裁定送觀察、勒戒，認無繼續施用毒品傾向，由臺灣板橋地方法
    院檢察署檢察官於八十八年八月三十日以八十八年度偵字第一五０八四號、八十
    八年度毒偵字三六九號為不起訴處分確定，八十九年間，復因施用第一級毒品及
    施用第二級毒品案件，自八十九年八月十八日起至九十年八月二日止，依本院八
    十九年度毒聲字第三五五六號裁定入臺北戒治所施以強制戒治後，復自九十二年
    二月間某日起至同年四月二十日止連續施用第一級毒品海洛英多次（其間自九十
    二年四月十三日起至同年月二十日止一併施用第一級毒品海洛因及第二級毒品安
    非他命多次），經警查獲暨移送臺灣板橋地方法院檢察署檢察官偵辦，乃依本院
    九十二年度毒聲字第一二八五號裁定送入戒治處所施以強制戒治等節，有前揭案
    件之不起訴處分書二份（法學檢索列印本）、起訴書一份（法學檢索列印本）、
    本院九十一年度毒聲字第一二八五號刑事裁定正本各一份、、臺灣板橋地方法院
    檢察署刑案資料註記錄表及臺灣高等法院被告全國前紀錄表各一份在卷可按，堪
    認被告確係前經觀察、勒戒結果，認無繼續施用毒品傾向，而由檢察官為不起訴
    處分後，五年內，四犯本件施用第一級毒品海洛因及施用第二級毒品安非他命案
    件，核與毒品危害防制條例第二十條第三項前段之規定相符，殆無疑問。綜上所
    述，本案事證已臻明確，被告犯行洵堪認定。
二、查海洛因及安非他命分別為毒品危害防制條第二條第二項第一款、第二款明定之
    第一、二級毒品，不得持有、施用及販賣；本件被告先前因施用第二級毒品案件
    ，經觀察、勒戒認無繼續施用毒品傾向，而由檢察官為不起訴處分後，五年內，
    四犯如事實欄所載之施用第一級毒品海洛因及第二級毒品安非他命犯行，核其所
    為，係犯毒品危害防制條例第十條第一項之施用第一級毒品罪及同條第二項之施
    用第二級毒品罪；其先後多次施用第一級毒品海洛英及施用第二級毒品安非他命
    犯行，均時間緊接，犯罪構成要件相同，所犯罪名又屬同一，顯係基於概括犯意
    反覆而為，均為連續犯，應分別依刑法第五十六條規定論以一罪並加重其刑；又
    其係以一施用行為，觸犯前開施用第一級毒品及施用第二級毒品二罪名，為想像
    上競合犯，應依刑法第五十五條前段規定，從一重之施用第一級毒品罪處斷，公
    訴人認被告所犯上開二罪間，犯意各別，行為互殊，應分論併罰，尚有誤會；至
    其施用前、後持有第一級毒品海洛因及第二級毒品安非他命之低度行為，應分別
    為施用之高度行為所吸收，不另論罪。末查被告曾於八十九年間，因施用第一
    級毒品及施用第二級毒品案件，經本院判處有期徒刑七月（施用第一級毒品）、
    四月（施用第二級毒品），暨定應執行刑為有期徒刑九月確定，甫於九十一年五
    月七日執行完畢，有臺灣高等法院被告全國前案紀錄表一份附卷足參，其於五年
    內再犯本案有期徒刑以上之罪，為累犯，應依刑法第四十七條規定遞加重其刑。
    爰審酌被告前經觀察、勒戒，仍未戒斷其施用毒品之惡習，並參酌其素行狀況（
    有臺灣高等法院被告全國前紀錄表一份在卷足稽）、犯罪之動機、目的、手段、
    所生戕害其身心情形及於犯罪後尚知坦承犯行等一切情狀，量處如主文所示之刑
    ，以資懲儆。
三、扣案之第一級毒品海洛英三包（驗後淨重合計二‧二四公克）、第二級毒品安非
    他命一包（驗後淨重一‧一六公克）及扣案殘渣袋內含之第一級毒品海洛英及第
    二級毒品安非他命殘渣（量微未秤重），均為本案查獲之毒品，已如上述，爰依
    毒品危害防制條例第十八條第一項前段規定宣告沒收銷燬；另扣案之殘渣袋三個
    （不含毒品殘渣），係被告所有供其犯上開罪名所用之物，扣案之分裝袋二十一
    個及注射針筒七十六支，則係被告所有供其犯上開罪名所預備之物，業據被告供
    明在卷，爰均依刑法第三十八條第一項第二款規定宣告沒收。
據上論斷，應依刑事訴訟法第二百九十九條第一項前段，毒品危害防制條例第十條第
一項、第二項、第十八條第一項前段，刑法十一條前段、第五十六條、第五十五條前
段、第四十七條、第三十八條第一項第二款，判決如主文。
本案經檢察官王正皓到庭執行職務
中      華      民      國      九十二      年     九     月    三十    日
                                        臺灣板橋地方法院刑事第十五庭
                                            法  官  王  屏  夏
右正本證明與原本無異。
如不服本判決，應於判決送達後十日內向本院提出上訴狀。
                                            書記官  楊  璧華
中      華      民      國      九十二      年     九     月    三十    日
附錄本案論罪科刑法條全文：
毒品危害防制條例第十條：
施用第一級毒品者，處六月以上五年以下有期徒刑。
施用第二級毒品者，處三年以下有期徒刑。


司法院資訊處製作；財團法人民間司法改革基金會備份。
